臺灣桃園地方法院民事判決　　　　　　　 96年度訴字第253號
原　　　告　敏誠實業股份有限公司
法定代理人　甲○○
訴訟代理人　朱容辰律師
被　　　告　嘉郎實業有限公司
兼法定代理人　乙○○
　　　　　　　　　　　　戶）
上列當事人間請求損害賠償事件，於民國96年7 月26日言詞辯論
終結，本院判決如下：
    主  文
被告應連帶給付原告新台幣陸拾肆萬柒仟玖佰柒拾肆元，及自民
國九十四年三月一日起，按年利率百分之五計算之利息。
訴訟費用由被告連帶負擔。
本判決第一項於原告提出新台幣貳拾壹萬伍仟元供擔保後得假執
行。
    事實及理由
一、按訴狀送達後，原告不得將原訴變更或追加他訴，但擴張或
    減縮應受判決事項之聲明者，不在此限；按不變更訴訟標的
    ，而補充或更正事實上或法律上之陳述，非為訴之變更或追
    加，民事訴訟法第255條第1項第3款、第256條分別定有明文
    。查本件原告起訴時原聲明請求被告應連帶給付原告新台幣
    （下同）929,796 元及法定遲延利息；嗣於本件訴訟進行中
    減縮如其聲明1.所示，核其所為訴之聲明變更僅係單純減縮
    應受判決事項之聲明。另原告起訴時起訴狀原列「敏誠實業
    有限公司」為原告；嗣據原告陳明其業於民國94年6 月24日
    經核准變更為「敏誠實業股份有限公司」，此之更正並未變
    更訴訟標的亦非變更當事人，僅屬原告公司名稱之更正，核
    與上述規定尚無不符，應予准許。
二、本件原告起訴主張：
  (一)原告前於94年1 月間曾陸續交付被告嘉郎實業有限公司（下
    稱嘉郎公司）總價值為929,796 元之紡紗、胚紗乙批，委託
    被告嘉郎公司代織胚布（下合稱系爭貨品），不料，被告乙
    ○○因積欠房東即訴外人林秋郎租金，竟同意將廠房內之系
    爭貨品暫交由林秋郎保管，被告乙○○並書立切結書表示，
    若屆時無力償還租金債務時，同意林秋郎得將系爭貨品變價
    受償。被告乙○○身為被告嘉郎公司之負責人，並明知廠房
    內之系爭貨品為原告所有，竟私自授權任由他人取走，並同
    意第三人將之變價出售，致生損害原告之權益甚鉅，被告乙
    ○○顯係故意以不法方式侵害原告對系爭貨品之所有權，自
    應負侵權行為法律責任。被告乙○○為上開行為當時係以被
    告嘉郎公司負責人之名義與第三人簽訂還款協議，致生損害
    於原告，依民法第28條、公司法第23條規定，被告嘉郎公司
    自應與被告乙○○負連帶賠償責任。
  (二)雖被告乙○○曾向原告之法定代理人甲○○說明，其當時係
    遭人脅迫下而不得已同意林秋郎取走系爭貨品，然事發至今
    已近2 年，被告乙○○除僅對林秋郎等三人向臺灣桃園地方
    法院檢察署（下稱桃園地檢署）提起恐嚇取財等罪公訴（即
    94 年度偵字第12409號），經桃園地檢署偵查認定係被告乙
    ○○自願將系爭貨品交予林秋郎等三人供作抵償租金之用，
    而為不起訴處分外，卻未見被告乙○○再有採取任何其他法
    律訴追動作，顯然被告乙○○辯稱遭人脅迫乙節，僅係其片
    面卸責之詞。
  (三)按損害賠償之債雖以回復原狀原則，然依民法第213條第3項
    債權人得直接請求回復原狀所必要之費用，以代回復原狀。
    是原告得請求被告二人賠償相當於系爭貨品之價值損害706,
    891 元，扣除原告應給付被告嘉郎公司工資（繳）58,917元
    ，餘647,974 元應由被告二人負連帶賠償之責，並被告係於
    94年2月間侵害原告所有系爭貨品之權利，遲至同年2月底原
    告始知上情，故以94年3月1日作為本件侵權行為利息起算之
    基準日。為此，爰依民法第28 條、第184條、公司法第23條
    規定，提起本件訴訟，並聲明：1.被告應連帶給付原告647,
    974元，及自94年3月1日起至清償日止，按週年利率5 %計算
    之利息。2.願供擔保，請准為假執行之宣告。
三、被告則以：被告二人均否認有侵占系爭貨品，且在管理上並
    無不當之處，僅因當時積欠房東林秋郎租金無法清償，豈料
    林秋郎竟將系爭貨品擅自取走以抵償租金，被告亦曾向林秋
    郎表示系爭貨品非其所有，不得任意取走。而上開切結書上
    之簽名雖係被告乙○○自己親簽無誤，然當時係遭他人脅迫
    簽立，非被告乙○○本身自願。縱被告仍需賠償原告系爭貨
    品損害706,891 元，然扣除原告應給付被告嘉郎公司工資（
    繳）58,917元，被告僅需賠償原告647,974 元等語，資為抗
    辯，並聲明：駁回原告之訴。
四、原告起訴主張：原告前於94年1 月間曾陸續交付被告嘉郎公
    司總價值為706,891 元之紡紗、胚紗乙批，委託被告嘉郎公
    司代織胚布，被告公司因積欠房東即訴外人林秋郎租金，訴
    外人林秋郎即取走上開紡紗等貨物，並變價抵租金之情，業
    經原告提出庫存表、切結書、存證信函為證，並為被告所不
    爭執，原告此部分之主張堪信為真實。
五、原告復主張上開系爭貨物係被告嘉郎公司積欠訴外人林利郎
    租金，被告嘉郎公司負責人即被告乙○○同意將廠房內之系
    爭貨品暫交由訴外人林秋郎保管，被告乙○○並書立切結書
    表示，若屆時無力償還租金債務時，同意林秋郎得將系爭貨
    品變價受償之情，並提出切結書影本一份、台灣桃園地方法
    院檢察署檢察官94年度偵字第12409 號處分書影本一份為證
    ，被告雖抗辯係遭脅迫才簽立切結書，伊保管系爭貨物並無
    故意或過失等情。經查：被告乙○○就其抗辯之事實向桃園
    縣警察局龜山分局告訴，惟經台灣桃園地方法院檢察署檢察
    官以94年度偵字第12409 號為不起訴處分，有上開處分書影
    本一份為證，被告復無法證明「確經訴外人林秋郎脅迫」，
    是被告之上開抗辯不足採信。被告乙○○未經原告之同意，
    擅自將原告所有交伊保管之系爭貨物交由訴外人林秋郎抵租
    金，顯已侵害原告之權利，被告乙○○應負損害賠償責任。
    被告乙○○係被告嘉郎公司之法定代理人，有原告提出之被
    告嘉郎公司之設立登記表一份為證，為被告乙○○所不爭執
    ，被告乙○○為給付被告嘉郎公司積欠訴外人林秋郎之租金
    ，擅自處分原告交由被告嘉郎公司代工之系爭貨物，可認定
    係業務之執行，被告嘉郎公司依公司法第23條第2 項規定，
    自應就上開原告損害負連帶賠償責任。
六、被告抗辯原告尚欠其代工工資58,917元應予扣除之情，為原
    告所不爭執，自應從原告之損害706,891 元扣除之，是原告
    所得請求損害金額為647,974元。
七、綜上所述，原告依侵權行為及公司第23條之法律關係，請求
    被告應連帶給付原告新台幣陸拾肆萬柒仟玖佰柒拾肆元，及
    自九十四年三月一日起，按年利率百分之五計算之利息，為
    有理由應予准許。另原告陳明願供擔保，聲請宣告假執行，
    核無不合，爰酌定相當擔保金額准許之。
八、據上論結，依民事訴訟法第78條，判決如主文。
中　　華　　民　　國　　96　　年　　8 　　月　　9 　　日
                  民事第一庭    法　官　吳爭奇
以上正本係照原本作成
如對本判決上訴，須於判決送達後20日內向本院提出上訴狀
中　　華　　民　　國　　96　　年　　8 　　月　　10　　日
                                書記官　梁麗雲
